臺灣高雄地方法院刑事判決　　　　　　100年度審訴字第712號
公　訴　人　臺灣高雄地方法院檢察署檢察官
被　　　告　黃健萬
上列被告因違反毒品危害防制條例案件，經檢察官提起公訴（
100 年度撤緩偵字第12號），本院判決如下：
    主  文
本件公訴不受理。
    理  由
一、公訴意旨略以：被告黃健萬前於民國98年間因施用毒品案件
    ，經依臺灣高雄地方法院裁定令入戒治處所施以強制戒治，
    於98年12月25日因強制戒治執行完畢釋放，並由臺灣高雄地
    方法院檢察署檢察官於99年1 月12日以99年度戒毒偵字第5
    號為不起訴處分確定在案。另因違反麻醉藥品管理條例、毒
    品危害防制條例及竊盜等案件，經法院分別判處有期徒刑6
    年、1 年11月、5 月、8 月確定，上開數罪接續執行，於97
    年1 月22日因縮短刑期執行完畢出監。詎仍不知悔改，明知
    海洛因及甲基安非他命業經公告為毒品危害防制條例第2 條
    第2 項第1 款、第2 款所列管之第一級及第二級毒品，不得
    非法持有、施用，竟基於施用第一、二級毒品之犯意，於99
    年2 月8 日17時許，在其所有之車號XP-3250 號自小客車上
    ，以將第一級毒品海洛因摻水注射、將第二級毒品甲基安非
    他命以放入玻璃球內燒烤產生煙霧吸食之方式，分別施用第
    一、二級毒品海洛因、甲基安非他命各1 次。嗣於99年2 月
    8 日22時許，因交通違規，在高雄縣彌陀鄉（改制為高雄市
    彌陀區○○○○路90-1號前為警臨檢盤查而查獲，並扣得第
    一級毒品海洛因4 小包（毛重共計1.1 公克）、第二級毒品
    甲基安非他命1 包（毛重0.4 公克）。因認被告涉犯毒品危
    害防制條例第10條第1 項、第2 項之施用第一級及第二級毒
    品罪嫌等語。
二、按案件有起訴之程序違背規定之情形者，應諭知不受理之判
    決，並得不經言詞辯論為之，刑事訴訟法第303條第1款、第
    307 條分別定有明文。再按被告於緩起訴期間內，有刑事訴
    訟法第253 條之3 第1 項各款情形之一者，檢察官得依職權
    或依告訴人之聲請撤銷原處分，繼續偵查或起訴；檢察官依
    刑事訴訟法第253 條之3 規定為撤銷緩起訴，應製作處分書
    敘述其處分之理由，並應以正本送達於告訴人、告發人、被
    告及辯護人；被告接受撤銷緩起訴處分書後，得於7 日內以
    書狀敘述不服之理由，經原檢察官向直接上級法院檢察署檢
    察長或檢察總長聲請再議，亦為同法第253 條之3 第1 項、
    第255 條第1 項、第2 項、第256 條之1 第1 項所明定。是
    被告經檢察官為緩起訴處分確定者，於緩起訴期間內，檢察
    官固得依職權或依告訴人之聲請撤銷原處分，繼續偵查或起
    訴，惟須符合刑事訴訟法第253 條之3 第1 項之事由，且須
    將該撤銷處分書送達被告，使被告得對該撤銷處分書聲請再
    議。檢察官尚不得於緩起訴期間內，在撤銷原緩起訴處分未
    確定前，即對同一案件再行起訴，而使上揭撤銷緩起訴處分
    程序及被告得聲請再議之規定形同具文，故檢察官若對業經
    為緩起訴處分確定之同一案件，於緩起訴期間內，未踐行上
    揭法定撤銷緩起訴處分程序而逕行起訴，其起訴程序自屬違
    背規定，法院應依刑事訴訟法第303 條第1 款規定諭知不受
    理之判決。
三、經查，被告黃健萬因前開違反毒品危害防制條例案件，經臺
    灣高雄地方法院檢察署檢察官於99年3 月23日以99年度偵字
    第8294號為緩起訴處分，緩起訴期間2 年（自99年4 月20日
    起至101 年4 月19日止），經檢察官依職權送請再議後，由
    臺灣高等法院高雄分院檢察署於99年4 月20日以99年上職議
    字第1754號為駁回再議之處分而確定在案；嗣被告於緩起訴
    期間另涉犯竊盜案件，經檢察官於99年10月28 日 以99年度
    撤緩字第440 號撤銷前開緩起訴之處分等情，有前揭緩起訴
    處分書、撤銷緩起訴處分書附卷可資佐證。嗣因被告於緩起
    訴期間內另涉犯竊盜案件，經檢察官依法提起公訴，該署檢
    察官乃於99年10月28日以99年度撤緩字第440 號撤銷上開緩
    起訴處分等情，有前開緩起訴處分書、臺灣高等法院高雄分
    院檢察署處分書、撤銷緩起訴處分書附卷可稽，而堪認定。
四、惟查，被告係設籍於「高雄市○○區○○里○○路西一巷12
    號」，有其個人資本資料查詢結果附卷可稽，且被告於警詢
    、偵訊時陳明之住所及臺灣高雄地方法院檢察署檢察官緩起
    訴處分被告基本資料表、社區處遇基本資料表、觀護人執行
    緩起訴案件受案晤談表、觀護人室緩起訴被告家居生活記錄
    表、執行保護管束情況約談報告表所填載之地址（即公文送
    達處所）或通訊處所亦均為上址，然前開撤銷緩起訴處分書
    所載之受送達人地址卻載為「高雄縣彌陀鄉○○路西一巷『
    2 』號」，且因未獲會晤本人亦無受領文書之同居人或受僱
    人，而將該文書為寄存送達於舊港分駐所，並於99年11月28
    日寄存送達生效，有上開緩起訴處分書及臺灣高雄地方法院
    檢察署送達證書附卷足憑（見99年度撤緩字第440  號卷第4
    、5 頁），自難認被告已合法收受該撤銷緩起訴處分書。從
    而，被告於接受撤銷緩起訴處分書後，得以書狀敘述不服理
    由而聲請再議之7 日期間，即無從起算，該撤銷緩起訴處分
    效力尚未確定，則檢察官於撤銷緩起訴之處分確定前即對被
    告提起公訴，核與前揭規定有違，揆諸前開說明，爰不經言
    詞辯論，逕為諭知不受理之判決。
五、據上論斷，應依刑事訴訟法第303 條第1 款、第307 條，判
    決如主文。
中    華    民    國   100    年    5     月    9     日
                  刑事第十庭    審判長法  官  廖建瑜
                                      法  官  林裕凱
                                      法  官  王靖茹
以上正本證明與原本無異。
如不服本判決應於收受送達後10日內向本院提出上訴書狀，並應
敘述具體理由；如未敘述上訴理由者，應於上訴期間屆滿後20日
內向本院補提理由書（均須按他造當事人之人數附繕本）「切勿
逕送上級法院」。
中    華    民    國   100    年    5     月    9     日
                                      書記官  楊明月